---
title: "ejercicio2_14"
output: html_document
date: "2024-03-15"
---

```{r setup, include=FALSE}
knitr::opts_chunk$set(echo = TRUE)
```

## Ejercicio 2.14

Hay k canciones en el reproductor de musica de Mary. El reproductor está configurado en modo aleatorio, que reproduce canciones de manera uniforme y aleatoria, muestreando con reemplazo. Por tanto, las repeticiones son posibles. Sea Xi el numero de canciones unicas que se han escuchado después de n-sima reproduccion.

a)  Demuestre que x0,x1... es una cadena de Markov y proporcione la matriz de transicion.

```{r}
k <- 8

matriz <- matrix(0, nrow = k, ncol = k)

nombres <- c(0:4,"...","k-1", "k")
rownames(matriz) <- colnames(matriz) <- nombres

print(matriz)


```

asignamos valores a nuestra matriz de transicion

```{r}

matriz["0", "1"] <- "1"
matriz["1", "1"] <- "1/k"
matriz["1", "2"] <- "k-1/k"
matriz["2", "2"] <- "2/k"
matriz["2", "3"] <- "k-2/k"
matriz["3", "3"] <- "3/k"
matriz["3", "4"] <- "k-3/k"
matriz["4", "4"] <- "4/k"
matriz["0", "1"] <- "1"
matriz["k-1", "k-1"] <- "k-1/k"
matriz["k-1", "k"] <- "1/k"
matriz["k", "k"] <- "1"
matriz["0", "..."] <- "..."
matriz["1", "..."] <- "..."
matriz["2", "..."] <- "..."
matriz["3", "..."] <- "..."
matriz["4", "..."] <- "..."
matriz["...", "..."] <- "..."
matriz["k-1", "..."] <- "..."
matriz["k", "..."] <- "..."


print(matriz)
```

b)  Si Mary tiene 4 canciones en su reproductor de música, encuentre la probabilidad de que todas las canciones se escuchen despues de 6 reproducciones.

    $P(X_1=1)= 1$

    $I ={0,1,2,3,4...}$

    $S = {0,1,2,3,4}$

    *Matriz de transicion*

    ```{r}
    k <- 5

    matriz2 <- matrix(0, nrow = k, ncol = k)

    nombres <- c(0:4)
    rownames(matriz2) <- colnames(matriz2) <- nombres

    matriz2["0", "1"] <- "1"
    matriz2["1", "1"] <- "1/4"
    matriz2["1", "2"] <- "3/4"
    matriz2["2", "2"] <- "1/2"
    matriz2["2", "3"] <- "1/2"
    matriz2["3", "3"] <- "3/4"
    matriz2["3", "4"] <- "1/4"
    matriz2["4", "4"] <- "1"

    print(matriz2)
    ```

${\alpha_0} = (1,0,0,0,0)$

${\alpha_1} = (0,1,0,0,0)$

${\alpha_2} = (0,\frac{1}{4},\frac{3}{4},0,0)$

${\alpha_3} = (0,\frac{1}{16},\frac{9}{16},\frac{3}{8},0)$

${\alpha_4} = (0,\frac{1}{64},\frac{21}{64},\frac{9}{16},\frac{3}{32})$

${\alpha_5} = (0,\frac{1}{256},\frac{45}{256},\frac{75}{128},\frac{9}{32})$
