---
title: "2.13 ejercicio"
output: html_document
date: "2024-03-14"
---

```{r setup, include=FALSE}
knitr::opts_chunk$set(echo = TRUE)
```

## Ejercicio 2.13

Cuando se devuelve un libro, se vuelve a colocar en el estante de la biblioteca una posicion más adelante de donde estaba originalmente. Si se devuelve el libro que esta al frente del estante, se vuelve a colocar al frente del estante. Por lo tanto, si el orden de los libros es (a,b,c,d,e) y se elige el libro d, eñl nuevo orden es (a.b.d.c.e). Este metodo de reorganizacion se denomina esquema de transposicion o avance-1. Proporcione la matriz de transicion para el esquema de transposicion de un estante con 3 libros, (a,b,c).

En esta parte del codigo, definimos el numero de elementos,al igual que generar todas las permutaciones posibles, y luego las comvertimos en cadenas de carecteres.

```{r}
library(combinat)

elementos <- c("a", "b", "c")

todas_permutaciones <- unique(permn(elementos))

todas_permutaciones <- lapply(todas_permutaciones, paste, collapse = "")

print(todas_permutaciones)
```

Ahora ya generamos todas nuestras permutaciones posibles, procederemos a nombrar a nuestras filas y columnas.

```{r}
orden_deseado <- c("abc", "acb", "bac", "bca", "cab", "cba")

todas_permutaciones <- todas_permutaciones[match(orden_deseado, todas_permutaciones)]

print(todas_permutaciones)
```

Nombramos a las filas y columnas de acuerdo al orden respecto al ejemplo 2.10

```{r}
matriz <- matrix(0, nrow = 6, ncol = 6)

rownames(matriz) <- todas_permutaciones
colnames(matriz) <- todas_permutaciones

print(matriz)
```

Definimos los valores dentro de nuestra matriz, Pa, Pb y Pc todo esto dependiendo al orden en que quedan acomodados los libros, recordar que una posicion adelante de donde se tomo inicialmente, y con base a este dato obtenemos las probabilidades.

```{r}

matriz["abc", "acb"] <- "Pc"
matriz["abc", "bac"] <- "Pb"
matriz["acb", "abc"] <- "Pb"
matriz["acb", "cab"] <- "Pc"
matriz["bac", "abc"] <- "Pa"
matriz["bac", "bca"] <- "Pc"
matriz["bca", "acb"] <- "Pc"
matriz["bca", "bac"] <- "Pa"
matriz["cab", "cab"] <- "Pc"
matriz["cab", "cba"] <- "Pb"
matriz["cba", "bca"] <- "Pb"
matriz["abc", "abc"] <- "Pa"
matriz["acb", "acb"] <- "Pa"
matriz["cba", "cba"] <- "Pc"
matriz["bac", "bac"] <- "Pb"
matriz["bca", "cba"] <- "Pc"
matriz["cba", "cab"] <- "Pa"
matriz["bca", "bca"] <- "Pb"

print(matriz)

```
