---
title: "Trabajo class"
author: "Joe"
date: "2024-02-27"
output: html_document
---

```{r setup, include=FALSE}
knitr::opts_chunk$set(echo = TRUE)
```

## Ejercicio 2.1

A Markov chain has transition matrix.

```{r}
P=(matrix(c(0.1, 0.3, 0.6,0, 0.4, 0.6,0.3, 0.2, 0.5),ncol = 3,byrow = TRUE))
P
```

with initial distribution:

```{r}
alfa=matrix(c(0.2, 0.3, 0.5),ncol = 3)
alfa
```

Find the following:

(a) $P(X_7=3|X_6=2)$
(b) $P(X_9=2|X_1=2,X_5=1,X_7=3)$
(c) $P(X_0=3|X_1=1)$
(d) $E(X_2)$

*Solución:*

a)  $P(X_7=3|X_6=2)= 0.6$

b)  $P(X_9=2|X_1=2,X_5=1,X_7=3)=P(X_9=2|X_7=3)$. como son dos pasos vamos a calcular el cuadrado de la matriz.

```{r}
library(matrixcalc)
matrix.power(P,2)
```

Por lo tanto $P(X_9=2|X_1=2,X_5=1,X_7=3)= 0.27$

(c) $P(X_0=3|X_1=1)=\frac{P(X_1=1|X_0=3)P(X_0=3)}{P(X_1=1)}$

    #NOTA: Usamos el Teorema de Bayes para la resolución de este ejercicio.

Para encontrar la probabilidad del denominador calculamos

```{r}
alfa %*% P 
```

Entonces: $P(X_0=3|X_1=1)=\frac{P(X_1=1|X_0=3)P(X_0=3)}{P(X_1=1)}=\frac{0.3*0.5}{0.17}$

```{r}
0.3*0.5/0.17
```

(d) $E(X_2)=1P(X_2=1)+2P(X_2=2)+3P(X_2=3)$

```{r}
P2<-matrix.power(P,2)
alfa %*% P2 %*% matrix(c(1,2,3),nrow = 3)  
```

Nota: Lo que se realizo fue Producto Punto.
